臺灣高等法院民事判決　　　　　　　　　　　　　　九十三年度家上字第三０六號
　　上　訴　人　丙○○
　　被　上訴人　甲○○
　　兼　右一人
　　法定代理人　乙○○
當事人間請求否認子女事件，上訴人對於中華民國九十三年九月三日臺灣宜蘭地方法
院九十三年度親字第一六號第一審判決提起上訴，本院於九十三年十二月八日言詞辯
論終結，判決如下：
    主      文
上訴駁回。
第二審訴訟費用由上訴人負擔。
    事      實
甲、上訴人方面：
一、聲明：(一)原判決廢棄。(二)請求確認上訴人與被上訴人甲○○間父女關係不存在。
二、陳述：除與原判決記載相同者外，補稱略以：上訴人與被上訴人乙○○在婚姻關
    係存續中，生下被上訴人甲○○，當時並不知乙○○有出軌與他人受胎而生，現
    兩造已協議離婚，而於九十三年二月十八日經血緣鑑定才知上訴人與甲○○並無
    血緣關係，絕非故意拖延提起訴訟。
三、證據：援用原審提出證據。
乙、被上訴人方面：
一、聲明：上訴駁回。
二、陳述：除與原判決記載相同者外，補稱略以：被上訴人並不知上訴人有去驗DNA
    一事。
三、證據：援用原審提出之證據。
    理      由
一、上訴人起訴主張被上訴人甲○○雖
    春紅婚姻關係存續中受胎而生，但經柯滄銘婦產科鑑定結果，已排除上訴人與甲
    ○○之父女血緣關係，就此事實業據上訴人提出血緣鑑定報告書、
    為證，並為被上訴人所不爭執，應認為真正。
二、按妻之受胎，係在婚姻關係存續中者，推定其所生子女為婚生子女，民法第一千
    零六十三條第一項定有明文，又所謂受胎期間，係指從子女出生日回溯第一百八
    十一日起至第三百零二日止。本件上訴人與被上訴人乙○○於民國八十六年二月
    二十八日結婚，被上訴人甲○○係於八十七年十一月出生，依此回溯甲○○之受
    胎期間，係在上訴人與乙○○婚姻關係存續中受胎所生之子女，即應推定為上訴
    人之生子女。又查夫妻一方能證明妻非自夫受胎者，得提起否認之認，但應於知
    悉子女出生之日起一年內為之，同法第一千零六十三條第二項復有明文，此一年
    期間，有否認權之人，應於知悉子女出生之日起一年內之除斥期間為之，如逾此
    期間者，為否認權絕對喪失原因，不因是否知悉無父子女血緣關係而有不同，父
    子女身分關係因而確定，無論父、母、子（女）或真實血緣之父或其他利害關係
    人，均不得再爭執其婚生子女地位，自不得再提起確認親子關係不存在之訴，即
    不得再以確認之訴程序，推翻實體法所定之親子身分關係序。查甲○○與乙○○
    與上訴人原均居住於宜蘭縣五結鄉季新村同一仕所，上訴人自知悉甲○○出生之
    事實，其乃遲至九十三年始提起本件確認之訴，顯已逾一年法定期間，依上開說
    明，即無理由。
三、綜上所述，上訴人主張其與被上訴人甲○○無父女血緣關係，提起本件確認父女
    身分關係不存在之訴為無理由，不應准許。原審為上訴人敗訴之判決，並無不合
    。上訴意旨指摘原判決不當，求予廢棄改判，為無理由，應予駁回。
四、據上論結，本件上訴為無理由，依民事訴訟法第四百四十九條第一項、第七十八
    條，判決如主文。
中　　　華　　　民　　　國　　九十三　　年　　 十二 　　月　　二十二　　日
                              民事第三庭
                                  審判長法  官  吳  謙  仁
                                        法  官  蘇  瑞  華
                                        法  官  魏  大  喨
正本係照原本作成。
如不服本判決，應於收受送達後二十日內向本院提出上訴書狀，其未表明上訴理由者
，應於提出上訴後二十日內向本院補提理由書狀（均須按他造當事人之人數附繕本）
上訴時應提出委任律師或具有律師資格之人之委任狀；委任有律師資格者，另應附具
律師資格證書及釋明委任人與受任人有民事訴訟法第四百六十六條之一第一項但書或
第二項（詳附註）所定關係之釋明文書影本。
中　　　華　　　民　　　國　　九十三　　年　　　十二　　月　　二十三　　日
　　　　　　　　　　　　　　　　　　　　書記官  李  華  安
附註：
民事訴訟法第四百六十六條之一（第一項、第二項）：
對於第二審判決上訴，上訴人應委任律師為訴訟代理人。但上訴人或其他法定代理人
具有律師資格者，不在此限。
上訴人之配偶、三親等內之血親、二親等內之姻親，或上訴人為法人、中央或地方機
關時，其所屬專任人員具有律師資格並經法院認為適當者，亦得為第三審訴訟代理人
。
